臺灣基隆地方法院刑事判決　　　　　　　　　　　　　九十三年度訴字第二四六號
　　公　訴　人　臺灣基隆地方法院檢察署檢察官
　　被　　　告　甲○○　男　二.
　　選任辯護人　黃丁風律師
　　　　　　　　黃雅羚律師
列被告因違反毒品危害防制條例案件，經檢察官提起公訴（九十二年度偵字第三九二
八號），本院判決如左：
    主  文
甲○○連續販賣第二級毒品，處有期徒刑參年柒月。扣案之第二級毒品ＭＤＭＡ貳拾
參顆（總淨重伍點玖柒公克，驗餘總淨重伍點零陸公克）、含有第三級毒品Ｋ他命成
分之粉末貳拾壹瓶（總淨重壹拾伍點捌捌公克，驗餘總淨重壹拾肆點肆貳公克）均沒
收銷燬之。販賣毒品所得新台幣參仟柒佰伍拾元，沒收之，如全部或一部不能沒收時
，以其財產抵償之。
    事  實
一、甲○○明知ＭＤＭＡ（俗稱搖頭丸）及Ｋｅｔａｍｉｎｅ（俗稱Ｋ他命）分屬毒
    品危害防制條例第二條第二項第二款、第三款之第二級及第三級毒品，不得持有
    、販賣，竟意圖營利，基於概括之犯意，於民國（下同）九十二年六、七月間某
    日起，在桃園市「獅子王舞廳」內，以ＭＤＭＡ每顆新台幣（下同）二百元及Ｋ
    ｅｔａｍｉｎｅ每瓶六百元之價格，向綽號「阿伯」之姓名年籍不詳成年男子，
    買入數量不詳之含第二級毒品ＭＤＭＡ成份之藥錠及第三級毒品Ｋｅｔａｍｉｎ
    ｅ成份之藥粉後，除供己施用外，連續於（一）同年十一月十五日凌晨零時許，
    戴志賢以自有0000000000號行動電話，撥打甲○○所有之00000
    00000號行動電話，向甲○○表示要購買Ｋ他命，甲○○乃攜帶三瓶Ｋ他命
    至戴志賢位於基隆市○○路二一二巷十二弄五之一號住處，以每瓶Ｋ他命七百元
    之價格，販賣三瓶Ｋ他命（共計二千一百元）予戴志賢；（二）同年月二十八日
    下午六時許，甲○○再接獲戴志賢欲購買ＭＤＭＡ及Ｋ他命之電話，又至戴志賢
    前開住處，以ＭＤＭＡ一顆二百五十元，Ｋ他命每瓶七百元之價格，販賣ＭＤＭ
    Ａ一顆、Ｋ他命二瓶（共計一千六百五十元）予戴志賢；（三）同年月二十九日
    凌晨一時八分及十八分許，戴志賢再度以前述電話向甲○○表示欲購買「ｅ」（
    指ＭＤＭＡ）及「Ｋ」（指Ｋ他命），並要甲○○帶至基隆市○○路二十四號「
    佳樂迪ＫＴＶ」七樓七一五包廂內交易，甲○○依約駕駛車牌號碼九Ｂ─０五六
    二號自小客車前往，於同日凌晨一時四十分許，正當甲○○攜帶二十顆ＭＤＭＡ
    及十九瓶Ｋ他命，欲進入「佳樂迪ＫＴＶ」七樓七一五號包廂內販賣給戴志賢時
    ，恰遇警方於該ＫＴＶ七一五號包廂內實施臨檢，甲○○見狀趕緊逃逸，並將所
    攜帶之二十顆ＭＤＭＡ及十九瓶Ｋ他命丟棄，惟仍為警追及，並查獲甲○○攜帶
    之二十顆ＭＤＭＡ及十九瓶Ｋ他命，另自甲○○所駕駛車牌號碼九Ｂ─０五六二
    號自小客車排擋桿前置物箱內再查獲三顆ＭＤＭＡ及二瓶Ｋ他命，始悉上情。
二、案經基隆市警察局第一分局移送臺灣基隆地方法院檢察署檢察官偵查起訴。
    理  由
一、訊據被告甲○○對於右揭販賣ＭＤＭＡ及Ｋ他命予戴志賢之犯行，坦承不諱，核
    與證人戴志賢證述情節相符，並有0000000000號行動電話九十二年十
    一月份雙向通聯紀錄、基隆市警察局第一分局臨檢紀錄表、基隆市衛生局檢驗成
    績書、台灣尖端先進生技醫藥股份有限公司濫用藥物檢驗報告在卷可參。此外，
　　復有第二級毒品ＭＤＭＡ貳拾參顆（總淨重伍點玖柒公克，驗餘總淨重伍點零陸
    公克）、含有第三級毒品Ｋ他命成分之粉末貳拾壹瓶（總淨重壹拾伍點捌捌公克
    ，驗餘總淨重壹拾肆點肆貳公克）扣案可資佐證，而扣案之藥錠二十三顆、塑膠
    瓶裝之粉末二十一瓶，經送基隆市警察局第一分局送內政部警政署刑事警察局鑑
    驗結果，二十三顆藥錠，均檢出第二級毒品ＭＤＭＡ成份，二十一瓶粉末，均檢
    出第三級毒品Ｋ他命成分，此有該局九十三年三月十五日刑鑑字第０九三００三
    五六０五號鑑驗通知書一份附卷足參，本件事證明確，其販賣第二級毒品ＭＤＭ
    Ａ、第三級毒品Ｋ他命之犯行堪以認定，應依法論科。
二、按毒品危害防制條例於九十二年七月九日經總統令修正公布並自公布後六個月即
    九十三年一月九日施行，被告行為後，法律已有變更，該條例第四條第二項、第
    三項之販賣第二級、第三級毒品罪，法定刑並無變更，依刑法第二條第一項前段
    ，應適用裁判時之新法。核被告所為，係犯修正後毒品危害防制條例第四條第二
    項之販賣第二級毒品罪及第四條第三項之販賣第三級毒品罪。其於非法販賣ＭＤ
    ＭＡ及Ｋ他命前後之非法持有ＭＤＭＡ及Ｋ他命之低度行為，應為其非法販賣Ｍ
    ＤＭＡ及Ｋ他命之高度行為所吸收，不另論罪。又被告先後二次販賣第二級毒品
    ＭＤＭＡ既遂及未遂之犯行、先後三次販賣第三級毒品Ｋ他命既遂及未遂之犯行
    ，時間密接，構成要件復相同，顯係基於概括犯意為之，均為連續犯，應論以一
    罪，並加重其刑。被告以一行為，同時販賣第二級毒品ＭＤＭＡ及第三級毒器Ｋ
    他命，為想像競合犯，應從一重之連續販賣第二級毒品罪處斷。再查，犯罪情狀
    可憫恕者，得酌量減輕其刑，刑法第五十九條定有明文。而本條所謂之「情狀」
    ，係指法官量刑時所應考量之各種情狀而言。在審酌個案時遇有情輕法重之情形
    下，裁判時本即得適用刑法第五十九條之規定，以酌量減輕其刑，此業經司法院
    大法官會議以釋字第二六三號解釋闡釋在案；又適用刑法第五十九條酌量減輕其
    刑時，並不排除刑法第五十七條所列舉十款事由之審酌（最高法院七十年五月十
    六日七十年度第六次刑事庭長會議決議可資參照）。本案被告販賣第二級、第三
    級毒品之犯行，固不足取，然本件被告販入毒品本係供己施用，嗣因證人戴志賢
    主動撥打被告行動電話表示欲購買毒品，被告始將原先購買供己施用之毒品販售
    予證人戴志賢，本件除販賣給證人戴志賢外，亦無販賣他人，且被告目前在愛樹
    科技股份有限公司任職，有職員證影本在卷可參，顯非以販毒為生，本件應屬偶
    發事件，本院認宣告法定最低刑度之刑即有期徒刑七年，猶嫌過重，爰依職權適
    用刑法第五十九條而予以減輕其刑，並依法先加後減之。爰審酌被告並無前科，
    素行尚稱良好，雖販賣第二級、第三級毒品牟利，影響國民健康甚鉅，及其品行
    、生活狀況、智識程度、犯罪所生之損害及犯罪所得不多，與犯罪後態度良好，
    坦白認錯等一切情狀，量處如主文所示之刑，以資懲儆。
三、扣案之第二級毒品ＭＤＭＡ黃色藥錠十五顆（共淨重四點六五公克）、綠色藥錠
    四顆（共淨重一點二公克）、藍色藥錠四顆（共淨重０點一二公克），共二十三
    顆（總淨重五點九七公克，驗餘總淨重五點０六公克），第三級毒品Ｋ他命白色
    粉末十五瓶（共淨重十一點四八公克）、米白色粉末六瓶（共淨重四點四公克）
    ，共二十一瓶（總淨重十五點八八公克，驗餘總淨重十四點四二公克），分別係
    毒品危害防制條例所列之第二級、第三級毒品，均應依同條例第十八條第一項前
    段沒收銷燬之。另被告販賣毒品所得約三千七百五十元，雖未扣案，亦應依同條
    例第十九條第一項宣告沒收之，如全部或一部不能沒收時，以其財產抵償之。
據上論斷，應依刑事訴訟法第二百九十九條第一項前段、第三百零一條第一項，毒品
危害防制條例第四條第二項、第三項、第十八條第一項前段、第十九條第一項，刑法
第十一條、第五十六條、第五十九條，判決如主文。
本案經檢察官張介欽到庭執行職務。
中　　　華　　　民　　　國　　九十三　　年　　　六　　　月　　　二　　　日
                                臺灣基隆地方法院刑事第二庭
                                審判長  法      官  王福康
                                  　    法      官  何怡穎
                                  　    法      官  齊  潔
右正本證明與原本無異。
對於本件判決如有不服，應於收受送達後十日內，向本院提出上訴書狀，上訴於臺灣
高等法院，並按他造當事人之人數附具繕本。
                                        書　記　官  莊國南
中　　　華　　　民　　　國　　九十三　　年　　　六　　　月　　　七　　　日
附錄論罪法條：
毒品危害防制條例第四條第二項：
製造、運輸、販賣第二級毒品者，處無期徒刑或七年以上有期徒刑，得併科新臺幣七
百萬元以下罰金。
毒品危害防制條例第四條第三項：
製造、運輸、販賣第三級毒品者，處五年以上有期徒刑，得併科新臺幣五百萬元以下
罰金。
